【裁判字號】    97,易,1526
【裁判日期】    971014
【裁判案由】    業務侵占等
【裁判全文】
臺灣士林地方法院刑事判決              97年度易字第1526號
公  訴  人  臺灣士林地方法院檢察署檢察官
被      告  甲○○
上列被告因業務侵占等案件，經檢察官聲請簡易判決處刑（97年
度調偵字第218 號），本院士林簡易庭認不得以簡易判決處刑（
97年度士簡字第1061號），移由本院刑事庭改依通常程序審理，
被告於準備程序中就被訴事實為有罪之陳述，經告知被告簡式審
判程序之旨，並聽取當事人之意見後，本院合議庭裁定由受命法
官獨任進行簡式審判程序，判決如下：
    主  文
甲○○意圖為自己不法之所有，而侵占對於業務上所持有之物，
累犯，處有期徒刑柒月；又意圖為自己不法之所有，而竊取他人
之動產，累犯，處有期徒刑參月。應執行有期徒刑捌月。
    事  實
一、甲○○前於民國94年間因違反毒品危害防制條例案件，經本
    院判處有期徒刑3 月確定，於95年1 月12日易科罰金執行完
    畢，詎不知悔改，自96年6 月間起至同年10月10日止，在設
    於臺北市○○區○○路219 號「統一速達股份有限公司」（
    下稱統一速達公司）擔任內湖營業所金龍衛星所業務主任，
    負責客戶貨品收受、客戶款項之收取、應收帳款代收及催收
    ，為從事業務之人，竟意圖為自己不法之所有，接續於如附
    表所示時間將如附表所示該營業所之運送帳款費用及代收貨
    款合計新臺幣（下同）21萬732 元侵占入己，用以償還積欠
    地下錢莊之債務。又意圖為自己不法之所有，於96年10月10
    日上午7 時10分許，以整理帳款為由前往該營業所內，趁該
    營業所內無人之際，徒手破壞放置在辦公室內之代收客戶貨
    款現金袋鎖片後（毀損部分未據告訴），竊取現金袋內放置
    之代收貨款12萬4 千元得手後離去。嗣經該營業所站長黃昭
    運接獲統一速達公司總公司會計人員通知現金袋內款項短少
    ，與甲○○聯繫，惟甲○○已不知去向，遂清查甲○○經手
    之帳目明細並報警處理後，經臺灣士林地方法院檢察署檢察
    官依法通緝甲○○，經警於執行通緝期間通知甲○○自行到
    案，而悉上情。
二、案經統一速達公司告訴及臺北市政府警察局內湖分局報告臺
    灣士林地方法院檢察署檢察官偵查起訴。
    理  由
一、按除被告所犯為死刑、無期徒刑、最輕本刑為3 年以上有期
    徒刑之罪或高等法院管轄第一審案件者外，於第一次審判期
    日前之準備程序進行中，被告先就被訴事實為有罪之陳述時
    ，審判長得告知被告簡式審判程序之旨，並聽取當事人、代
    理人、辯護人及輔佐人之意見後，裁定進行簡式審判程序，
    刑事訴訟法第273 條之1 第1 項定有明文。經核本件被告甲
    ○○所犯係死刑、無期徒刑、最輕本刑為3 年以上有期徒刑
    以外之罪，其於準備程序中就被訴事實為有罪之陳述，經法
    官告知簡式審判程序之旨，並聽取公訴人及被告之意見後，
    本院爰依首揭規定，合議裁定由受命法官獨任進行簡式審判
    程序，合先敘明。
二、上揭事實，業據被告於偵訊及本院審理中均坦承不諱，核與
    告訴代理人乙○○、黃昭運於警詢及偵訊中之指述情節相符
    ，並有內湖營業所金龍組現金繳交確認表、被告之員工基本
    資料、內湖營業所輪休表各1 件、客戶對帳單12張、轉帳傳
    票2 張附卷足憑，足徵被告自白與事實相符，事證明確，其
    犯行堪予認定，應依法論科。
三、核被告所為，係犯刑法第320 條第1 項之普通竊盜罪、第33
    6 條第2 項之業務侵占罪。又按所謂接續犯之包括一罪，係
    指數行為於同時同地或密切接近之時地實施，侵害同一法益
    ，各行為之獨立性極為薄弱，依一般社會健全概念，在時間
    差距上，難以強行分開，在刑法評價上，以視為數個舉動之
    接續施行，合為包括之一行為予以評價，較為合理，則屬接
    續犯，而為包括之一罪（最高法院86年台上字第3295號判例
    參照），查被告自96年6 月間起至同年10月10日止，利用擔
    任統一速達公司內湖營業所金龍衛星所業務主任之機會，接
    續侵占如附表所示之帳款及貨款，就該附表所示之數次侵占
    行為，在時、空上各具密接性及連貫性，難以個別區分，應
    視為數個舉動之接續施行，合為包括之一行為予以評價，應
    論以一業務侵占罪，聲請簡易判決處刑意旨認被告數次業務
    侵占犯行應分論併罰，容有未洽，應予更正。被告所犯上開
    業務侵占及普通竊盜2 罪間，犯意各別，行為互殊，應分論
    併罰。又被告前於94年間因違反毒品危害防制條例案件，經
    本院判處有期徒刑3 月確定，於95年1 月12日易科罰金執行
    完畢，有臺灣高等法院被告前案紀錄表1 份在卷可稽，其於
    5 年內故意再犯本件有期徒刑以上之罪，為累犯，應依刑法
    第47條第1 項加重其刑。爰審酌被告犯罪之動機、目的，其
    將自己所收取而持有應繳回告訴人統一速達公司之帳款及貨
    款予以侵占入己、又竊取貨款之犯行，破壞僱主與員工間之
    信任關係，且侵占及竊取之金錢數額非微，損害告訴人之財
    產法益，惟念其犯後坦承犯行，已賠償告訴人部分損失，並
    陸續按期賠償（見本院卷第24頁公務電話紀錄），態度尚稱
    良好，暨被告之智識程度、生活狀況等一切情狀，分別量處
    如主文所示之刑，並定其應執行刑。
據上論斷，應依刑事訴訟法第273 條之1 第1 項、第299 條第1
項前段，刑法第320 條第1 項、第336 條第2 項、第47條第1 項
、第51條第5 款，刑法施行法第1 條之1 第1 項、第2 項前段，
判決如主文。
本案經檢察官莊富棋到庭執行職務。
中    華    民    國    97    年    10    月    14    日
                  刑事第四庭  法  官  黃珮茹
以上正本證明與原本無異。
如不服本判決，應於收受送達後10日內向本院提出上訴書狀，其
未敘述上訴理由者，應於上訴期間屆滿後20日內向本院補提理由
書狀（均須按他造當事人之人數附繕本）。
                              書記官  張馨尹
中    華    民    國    97    年    10    月    14    日
附錄論罪法條：
中華民國刑法第320條
（普通竊盜罪、竊佔罪）
意圖為自己或第三人不法之所有，而竊取他人之動產者，為竊盜
罪，處 5 年以下有期徒刑、拘役或 5 百元以下罰金。
意圖為自己或第三人不法之利益，而竊佔他人之不動產者，依前
項之規定處斷。
前二項之未遂犯罰之。
中華民國刑法第336條
（公務公益侵占罪、業務侵占罪）
對於公務上或因公益所持有之物，犯前條第1 項之罪者，處1 年
以上7 年以下有期徒刑，得併科5 千元以下罰金。
對於業務上所持有之物，犯前條第1 項之罪者，處6 月以上5 年
以下有期徒刑，得併科3 千元以下罰金。
前二項之未遂犯罰之。


司法院資訊處製作；財團法人民間司法改革基金會備份。
